【裁判字號】    97,消債更,258
【裁判日期】    971224
【裁判案由】    更生事件
【裁判全文】
臺灣屏東地方法院民事裁定           97年度消債更字第258號
聲  請  人
即 債 務人  甲○○
上列當事人聲請消費者債務清理事件，本院裁定如下：
    主  文
債務人甲○○自中華民國九十八年一月十四日十二時起開始更生
程序。
命司法事務官進行本件更生程序。
    理  由
一、按債務人不能清償債務或有不能清償之虞；且無擔保或無優
    先權之債務總額未逾新台幣1200萬元者，於法院裁定開始清
    算程序或宣告破產前，得向法院聲請更生；又法院開始更生
    程序之裁定，應載明其年、月、日、時，並即時發生效力，
    消費者債務清理條例第3 條、第42條第1 項、第45條第1 項
    分別定有明文。次按法院裁定開始更生或清算程序後，得命
    司法事務官進行更生或清算程序，必要時得選任律師、會計
    師或其他適當之自然人或法人一人為監督人或管理人，同條
    例第16條第1 項亦有明文。
二、債務人聲請意旨略以：債務人就新台幣（下同）1,003,543
    元債務有不能清償之情事，曾於民國95年間以書面向最大債
    權金融機構台新銀行請求依「中華民國銀行公會會員辦理消
    費金融案件無擔保債務協商機制」共同協商債務清償方案，
    嗣協商成立，約定自95年10月起分80期攤還，每月應繳金額
    為12,544元；惟因債務人固定薪資收入約有35,000元，除有
    每月基本生活費需支應外，尚因債務人之配偶楊雅雯收入不
    固定，而由債務人扶養4 名子女（陳珮驊83年8 月28日生，
    陳清義84年10月10日生，陳玉芬89年11月9 日生，陳沛誼93
    年12月27日生）及領有重大傷病證明之債務人母親陳李美鳳
    ，履行協商顯有重大困難，故於96年10月毀諾，而此並非債
    務人主觀上惡意不履行協商，實係客觀上確有不可歸責於債
    務人之事由。又其無擔保或無優先權之債務總額未逾1,200
    萬元，復未經法院裁定開始清算程序或宣告破產，爰向本院
    聲請更生等語。
三、經查債務人所主張之上開事實，業據其提出債權人清冊、財
    團法人金融聯合徵信中心當事人綜合信用報告、財政部台灣
    省北區國稅局95年度綜合所得稅各類所得資料清單、全國財
    產稅總歸戶財產查詢清單、戶籍謄本及全民健康保險重大傷
    病核定審查通知書等件為證，復經本院依職權調閱債務人財
    產所得情形，有稅務電子閘門財產所得調件明細表附卷可稽
    ，堪信屬實。次查，債務人於95年所得額為500,000 元，96
    年所得額為450,000 元，而債務人配偶楊雅雯及母親陳李美
    鳳於95、96年無各類所得資料；又債務人及其配偶名下復無
    土地、房屋或其他有變現價值之財產可資為清償之憑藉，另
    債務人配偶名下雖有汽車1 部，惟該汽車廠牌為國瑞牌，且
    係1993年份出廠，該汽車自出廠迄今已逾10年，衡情，經折
    舊結果，所剩價值應為無幾。是無論以債務人最近2 年月平
    均收入約39,583元或現職月薪35,000元左右之收入，扣除債
    務人依協商應繳之金額12,544元後，所餘金額低於27,039元
    ，依一般生活經驗法則，顯不足以維持債務人4 名子女之保
    護教養費用與債務人及其配偶與母親之基本生活，實難期待
    其履行協商條件，是聲請人主張其履行上開分期還款協議顯
    有重大困難，且係不可歸責聲請人等語，應屬可採。此外，
    本件又查無債務人有消費者債務清理條例第6 條第3 項、第
    8 條或第46條各款所定駁回更生聲請之事由存在，則債務人
    聲請更生，應屬有據，爰裁定如主文第1 項所示，並命司法
    事務官進行本件更生程序。
中    華    民    國    97    年    12    月    24    日
                        民事庭法官  李  麗  芳
正本係照原本作成。
本裁定不得抗告。
本件裁定公告日期為民國97年12月24日
中    華    民    國    97    年    12    月    24    日
                        法院書記官  滕  一  珍


司法院資訊處製作；財團法人民間司法改革基金會備份。
